# 原始财务报表与申报财务报表

提问人：wanyan0215 时间：2011-05-09 14:41:38
学习了，谢谢

回答人：chenyiwei
回复 25 楼 zico9999 的帖子基本上可以这样理解。原始财务报表可以理解为法定的年度决算财务报表。在实务中，一般IPO申报期内的前若干年可能会有较多的差异，申请上市前 1 年及申请上市年度通常无差异或差异较少。

提问人：流风回雪 时间：2012-06-12 12:27:43
花农同学补充： （五）关于原始财务报表的认定 1. 申报期间某期的财务报表业经审计的，则经审计的财务报表为该期原始财务报表。如该期用于纳税申报的财务报表与经审计的财务报表存在不一致的，会计师应说明主要差异情况。 2 ．申报期间某期的财务报表未经审计的，则用于纳税申报的财务报表为该期原始财:表， 3 ．申报期间某期IPO公司的法定财务报表没有编制合并财务报表的，则该期不存在原始合并财务报表。但注册会计师应当按照合并口径，说明原始财务报表与申报财务报表存在的主要差异情况。关键是有关差异要能够合理解释，中间的合并过程要说明。

回答人：chenyiwei
这是 2011 年下半年部分会计师事务所与发行部审核二处沟通中，审核二处常军胜处长的表述。

提问人：宽阔视野 时间：2014-08-05 13:55:27
陈老师，差异报告是否需要报送一期的差异，根据申请文件准则，应该报送最近三年的原始财务报表及原始财务报表与申报财务报表的差异比较表，实务中是否需要报送最近一期的差异报表？如果需要报送，这一期的原始报表应该采用什么的，如果采用季度预缴所得税申报到税务局的，大部分企业应该都会存在较多的差异，因为一般情况下审计进度没有这么快。实务中该如何处理较为妥当。

回答人：chenyiwei
一般理解也要报送一期的差异表。但如你所述，这一期的差异也很麻烦。很多公司的年度原始报表和申报报表没有差异，但到了最后一期反而有差异，可能给证监会造成平时会计核算基础差、内控不严的印象。